<!DOCTYPE html PUBLIC "-//W3C//DTD XHTML 1.0 Transitional//EN" "http://www.w3.org/TR/xhtml1/DTD/xhtml1-transitional.dtd">
<html xmlns="http://www.w3.org/1999/xhtml">
<head>
	<meta http-equiv="Content-Type" content="text/html; charset=iso-8859-1" />
	<title>Ymmärrä suomea</title>
	<style type="text/css" media="all">@import "css/styles.css";</style>
	<script type="text/javascript" src="swfobject.js"></script>
</head>
<body class="font-medium">
	<div id="main-wrapper">
		<div id="topbar"></div>
		<div id="main-menu">
			<table cellspacing="0" cellpadding="0" border="0" class="add-links"><tr>
				<td class="item"><img class="raquo" src="i/raquo.gif" alt="" height="7" width="4" /><a href="/ymmarra/index.php?moduli=sanakirja">Sanakirja</a></td>
				<td class="item"><img class="raquo" src="i/raquo.gif" alt="" height="7" width="4" /><a href="/ymmarra/index.php?moduli=verbit">Verbiluettelo</a></td>
				<td class="item"><img class="raquo" src="i/raquo.gif" alt="" height="7" width="4" /><a href="/ymmarra/index.php?moduli=kielioppi">Kielioppi</a></td>
			</tr></table>
			<table cellspacing="0" cellpadding="0" border="0"><tr>
				<td class="item"><img class="raquo" src="i/raquo.gif" alt="" height="7" width="4" /><a href="/ymmarra/index.php">Etusivu</a></td>
				<td class="item"><img class="raquo" src="i/raquo.gif" alt="" height="7" width="4" /><a href="/ymmarra/index.php?moduli=tekstit">Lukutekstit</a></td>
			</tr></table>
		</div>
		<div id="content">
			<table cellspacing="0" cellpadding="0" border="0" id="content-wrapper"><tr>
				<td>
					<div id="left-menu">
												<div class="header-verb"><span>Verbit</span></div>
						<div class="menu">
								<div class="init"><a href="/ymmarra/index.php?moduli=verbit&kirjain=a">A</a></div>
								<div class="init"><a href="/ymmarra/index.php?moduli=verbit&kirjain=e">E</a></div>
								<div class="init"><a href="/ymmarra/index.php?moduli=verbit&kirjain=h">H</a></div>
								<div class="init"><a href="/ymmarra/index.php?moduli=verbit&kirjain=i">I</a></div>
								<div class="init"><a href="/ymmarra/index.php?moduli=verbit&kirjain=j">J</a></div>
								<div class="init"><a href="/ymmarra/index.php?moduli=verbit&kirjain=k">K</a></div>
								<div class="init"><a href="/ymmarra/index.php?moduli=verbit&kirjain=l">L</a></div>
								<div class="init"><a href="/ymmarra/index.php?moduli=verbit&kirjain=m">M</a></div>
								<div class="init"><a href="/ymmarra/index.php?moduli=verbit&kirjain=n">N</a></div>
								<div class="init"><a href="/ymmarra/index.php?moduli=verbit&kirjain=o">O</a></div>
								<div class="init"><a href="/ymmarra/index.php?moduli=verbit&kirjain=p">P</a></div>
								<div class="init"><a href="/ymmarra/index.php?moduli=verbit&kirjain=r">R</a></div>
								<div class="init"><a href="/ymmarra/index.php?moduli=verbit&kirjain=s">S</a></div>
								<div class="init"><a href="/ymmarra/index.php?moduli=verbit&kirjain=t">T</a></div>
								<div class="init"><a href="/ymmarra/index.php?moduli=verbit&kirjain=u">U</a></div>
								<div class="init"><a href="/ymmarra/index.php?moduli=verbit&kirjain=v">V</a></div>
								<div class="init"><a href="/ymmarra/index.php?moduli=verbit&kirjain=y">Y</a></div>
								<div class="init"><a href="/ymmarra/index.php?moduli=verbit&kirjain=Ä">Ä</a></div>
						</div>					</div>
				</td>
				<td>
					<div id="main-content">
						<div id="path">
							<a href=".">Etusivu</a> &gt; <a href="/ymmarra/index.php?moduli=verbit&kirjain=R">R</a>						</div>
													<h1>RYHTYÄ</h1>
						<table cellspacing="0" cellpadding="0" border="0">
							<tr>
								<td colspan="2" style="padding-bottom:10px;"><strong>Aktiivin indikatiivi</strong></td>
							</tr>
							<tr>
								<td><pre>PREESENS                   
minä      ryhdyn           
sinä      ryhdyt           
hän       ryhtyy           
me        ryhdymme         
te        ryhdytte         
he        ryhtyvät         

PASSIIVI
          ryhdytään        

IMPERFEKTI                 
         ryhdyin           
         ryhdyit           
         ryhtyi            
         ryhdyimme         
         ryhdyitte         
         ryhtyivät         

PASSIIVI
         ryhdyttiin        

PERFEKTI
olen     ryhtynyt          
olet     ryhtynyt          
on       ryhtynyt          
olemme   ryhtyneet         
olette   ryhtyneet         
ovat     ryhtyneet         

PASSIIVI
on       ryhdytty          

PLUSKVAMPERFEKTI
olin     ryhtynyt          
olit     ryhtynyt          
oli      ryhtynyt          
olimme   ryhtyneet         
olitte   ryhtyneet         
olivat   ryhtyneet         

PASSIIVI
oli      ryhdytty          
</pre></td>
								<td>&nbsp;&nbsp;&nbsp;</td>
								<td><pre>   KIELTOMUOTO
   en        ryhdy
   et        ryhdy
   ei        ryhdy
   emme      ryhdy
   ette      ryhdy
   eivät     ryhdy


    ei        ryhdytä 

   
    en        ryhtynyt
    et        ryhtynyt
    ei        ryhtynyt
    emme      ryhtyneet
    ette      ryhtyneet
    eivät     ryhtyneet


     ei        ryhdytty  


   en      ole ryhtynyt
   et      ole ryhtynyt
   ei      ole ryhtynyt
   emme    ole ryhtyneet
   ette    ole ryhtyneet
   eivät   ole ryhtyneet


    ei      ole ryhdytty   


   en    ollut  ryhtynyt
   et    ollut  ryhtynyt
   ei    ollut  ryhtynyt
   emme  olleet ryhtyneet
   ette  olleet ryhtyneet
   eivät olleet ryhtyneet


    ei    ollut  ryhdytty
</pre></td>
							</tr>
						</table>
						<table cellspacing="0" cellpadding="0" border="0">
							<tr>
								<td colspan="2" style="padding-bottom:10px;"><strong>Aktiivin konditionaali</strong></td>
							</tr>
							<tr>
								<td><pre>PREESENS 
minä     ryhtyisin         
sinä     ryhtyisit         
hän      ryhtyisi          
me       ryhtyisimme       
te       ryhtyisitte       
he       ryhtyisivät       

PASSIIVI
         ryhdyttäisiin     

PERFEKTI
olisin   ryhtynyt          
olisit   ryhtynyt          
olisi    ryhtynyt          
olisimme ryhtyneet         
olisitte ryhtyneet         
olisivat ryhtyneet         

PASSIIVI
olisi    ryhdytty          
</pre></td>
								<td>&nbsp;&nbsp;&nbsp;</td>
								<td><pre> 
   en          ryhtyisi
   et          ryhtyisi
   ei          ryhtyisi
   emme        ryhtyisi
   ette        ryhtyisi
   eivät       ryhtyisi 


   ei          ryhdyttäisi


   en olisi    ryhtynut
   et olisi    ryhtynut
   ei olisi    ryhtynut
   emme olisi  ryhtyneet
   ette olisi  ryhtyneet
   eivät olisi ryhtyneet


    ei olisi    ryhdytty
</pre></td>
							</tr>
						</table>
						<table cellspacing="0" cellpadding="0" border="0">
							<tr>
								<td colspan="2" style="padding-bottom:10px;"><strong>Aktiivin potentiaali</strong></td>
							</tr>
							<tr>
								<td><pre>PREESENS
minä     ryhtynen          
sinä     ryhtynet          
hän      ryhtynee          
me       ryhtynemme        
te       ryhtynette        
he       ryhtynevät        

PASSIIVI
         ryhdyttäneen      

PERFEKTI
lienen   ryhtynyt          
lienet   ryhtynyt          
lienee   ryhtynyt          
lienemme ryhtyneet         
lienette ryhtyneet         
lienevät ryhtyneet         

PASSIIVI
lienee   ryhdytty          
</pre></td>
								<td>&nbsp;&nbsp;&nbsp;</td>
								<td><pre> 
   en          ryhtyne
   et          ryhtyne
   ei          ryhtyne
   emme        ryhtyne
   ette        ryhtyne
   eivät       ryhtyne


    ei          ryhdyttäne


   en    liene ryhtynyt
   et    liene ryhtynyt
   ei    liene ryhtynyt
   emme  liene ryhtyneet
   ette  liene ryhtyneet
   eivät liene ryhtyneet


    ei    liene ryhdytty
</pre></td>
							</tr>
						</table>
						<table cellspacing="0" cellpadding="0" border="0">
							<tr>
								<td colspan="2" style="padding-bottom:10px;"><strong>Aktiivin imperatiivi</strong></td>
							</tr>
							<tr>
								<td><pre>PREESENS

(sinä)   ryhdy             
(hän)    ryhtyköön         
(me)     ryhtykäämme       
(te)     ryhtykää          
(he)     ryhtykööt         

PASSIIVI
         ryhdyttäköön      

PERFEKTI

ole      ryhtynyt          
olkoon   ryhtynyt          
olkaamme ryhtyneet         
olkaa    ryhtyneet         
olkoot   ryhtyneet         

PASSIIVI

olkoon   ryhdytty          
</pre></td>
								<td>&nbsp;&nbsp;&nbsp;</td>
								<td><pre> 

   älä         ryhdy  
   älköön      ryhtykö
   älkäämme    ryhtykö
   älkää       ryhtykö
   älkööt      ryhtykö


    älköön      ryhdyttäkö



   älä ole       ryhtynyt
   älköön olko   ryhtynyt
   älkäämme olko ryhtyneet
   älkää olko    ryhtyneet
   älkööt olko   ryhtyneet



    älköön olko   ryhdytty
</pre></td>
							</tr>
						</table>
						<table cellspacing="0" cellpadding="0" border="0">
							<tr>
								<td colspan="2" style="padding-bottom:10px;"><strong>Verbin nominaalimuodot</strong></td>
							</tr>
							<tr>
								<td><pre>I INFINITIIVI              

Lyhyempi muoto:            
         ryhtyä            

Pitempi muoto:             
         ryhtyäkseni       
         ryhtyäksesi
         ryhtyäkseen
         ryhtyäksemme
         ryhtyäksenne
         ryhtyäkseen

III  INFINITIIVI           

inessiivi    ryhtymässä    
elatiivi     ryhtymästä    
illatiivi    ryhtymään     
adessiivi    ryhtymällä
abessiivi    ryhtymättä    
instruktiivi ryhtymän      
                           
Passiivi
instruktiivi ryhdyttämän   
                           
                           
</pre></td>
								<td>&nbsp;&nbsp;&nbsp;</td>
								<td><pre> II INFINITIIVI

 inessiivi    ryhtyessä
 instruktiivi ryhtyen

 Passiivi
inessiivi    ryhdyttäessä  






 IV INFINITIIVI

nominatiivi  ryhtyminen
partitiivi   ryhtymistä
  

I PARTISIIPPI
aktiivi      ryhtyvä
 passiivi     ryhdyttävä

 II PARTISIIPPI
 aktiivi      ryhtynyt 
 passiivi     ryhdytty
</pre></td>
							</tr>
						</table>

					</div>
				</td>
			</tr></table>		</div>
		<div id="footer"><a href="http://www.oph.fi/"><img src="i/oph_logo_ymmarrasuomea.gif" width="157" height="35" alt="OPH" /></a></div>
	</div>
</body>
</html>
